【裁判字號】    99,易,393
【裁判日期】    990226
【裁判案由】    詐欺
【裁判全文】
臺灣臺中地方法院宣示判決筆錄           99年度易字第393號
公  訴  人  臺灣臺中地方法院檢察署檢察官
被      告  甲○○
上列被告因詐欺案件，經檢察官提起公訴(98年度偵字第22539號
），並聲請改依協商程序而為判決，本院合議庭裁定由受命法官
獨任進行認罪協商程序後，於中華民國99年 2月26日上午11時，
在第四法庭宣示判決，出席職員如下：
      法  官  張恩賜
      書記官  黃舜民
      通  譯
法官起立朗讀判決主文、犯罪事實要旨、處罰條文及告以上訴限
制、期間並提出上訴狀之法院，且諭知記載其內容：
一、判決主文：
    甲○○犯幫助詐欺取財罪，累犯，處有期徒刑伍月，如易科
    罰金，以新臺幣壹仟元折算壹日。
二、犯罪事實要旨：
    甲○○曾因竊盜案件，經本院分別判處有期徒刑4月、4月，
    並裁定應執有期徒刑 7月確定；復因竊盜案件，由本院分別
    判處有期徒刑2月、4月及3月，並裁定應執行有期徒刑8月確
    定，上開二應執行刑經接續執行，甫於民國97年 8月20日執
    行完畢。不料甲○○仍不知悔改，明知將自己之行動電話門
    號提供他人使用，依一般社會生活經驗，可得預見犯罪集團
    將該門號用以詐取他人財物，致使被害人及警方追查無門，
    竟基於縱發生此項幫助詐欺之結果，亦不違背其本意之不確
    定故意，於98年 2月25日，在台中市○○路台灣大哥大股份
    有限公司某門市店前，以新臺幣（下同）300 元之代價，將
    其甫於同日向該門市店申請門號0000000000行動電話之預付
    卡，交付予不詳姓名成年人，再轉交朱正元、李昱皇及其他
    不詳姓名成年成員共組之詐欺犯罪集團使用，作為向他人詐
    欺取財之工具（朱正元、李昱皇涉嫌詐欺部分，業經臺灣臺
    中地方法院檢察署檢察官以98年度偵字第8138號提起公訴在
    案）。嗣於：(一)98年 3月25日上午10時許，乙○○在其住處
    ，接獲上開詐欺犯罪集團成員冒名為「165 防詐騙中心書記
    官李建成」之來電，佯稱：汝之帳戶遭犯罪集團作為洗錢帳
    戶，將遭凍結，為免影響使用帳戶，需將臺灣銀行帳戶內之
    新臺幣（下同）900餘萬元之3分之1，即300萬元領出，作為
    「公證費用」，並等候進一步通知云云，致乙○○陷於錯誤
    ，前往銀行如數提領 300萬元現金後返家等候。同日中午12
    時許，乙○○再接獲自稱「李建成」之詐欺犯罪集團成員電
    話，遂依指示持該 300萬元現金，前往位在台中市○區○○
    路二段177-1號之「萊爾富便利超商」前，將300萬元現金交
    予自稱「李聰明書記官」之朱正元收受，該詐欺犯罪集團成
    員即因而共同詐取300萬元得逞。(二)同日下午1時許，乙○○
    復接獲自稱李建成之詐欺犯罪集團成員來電，再轉由自稱「
    陳檢察官」之另一集團成員接聽，並偽稱：汝前開 300萬元
    之公證費用仍不足解凍帳戶，必須再提領 1,835,001元，等
    候進一步通知云云，致乙○○再度陷於錯誤，前往銀行如數
    提領前揭金額後返家等候。同日下午某時，乙○○又接獲自
    稱「陳檢察官」之詐欺犯罪集團成員電話，依指示持該1,83
    5,001元現金，前往上開「萊爾富便利超商」前，將1,835,0
    01元現金，交予自稱「李聰明書記官」之朱正元收受，該詐
    欺犯罪集團成員即因此再共同詐取 1,835,001元得逞。(三)同
    日下午 3時許，乙○○再接獲自稱「陳檢察官」之詐欺犯罪
    集團成員來電，續佯稱：汝必須將同一帳戶內所餘之 480萬
    元全數領出後，等候進一步通知，致乙○○又陷於錯誤，前
    往銀行如數提領款項後返家等候。同日下午某時，乙○○又
    接獲該自稱「陳檢察官」之詐欺犯罪集團成員來電，遂依指
    示持該 480萬元現金，前往前開「萊爾富便利超商」前，將
    該 480萬元現金，交予自稱「王宗偉公證官」之同一犯罪集
    團之不詳成員收受，該詐欺犯罪集團成員即因此再共同詐取
    480萬元得逞。嗣於翌日（即同年月26日）上午8時30分許，
    乙○○自行撥打內政部警政署 165反詐騙專線，經接聽該專
    線之服務人員告知乙○○已遭詐騙，始報警處理，並逮捕朱
    元正、李昱皇 2人，再由李昱皇供出有使用0000000000號行
    動電話門號詐騙乙○○等事實，因而循線查得上情。
三、處罰條文：
    刑法第30條、第339條第1項、第41條第1項前段、第47條第1
    項、刑法施行法第1條之1第1項、第2項前段。
四、協商判決除有刑事訴訟法第455條之4第1項第1款於本訊問程
    序終結前，被告撤銷協商合意或檢察官撤回協商聲請者；第
    2款被告協商之意思非出於自由意志者；第4款被告所犯之罪
    非第455條之2第1項所定得以協商判決者；第6款被告有其他
    較重之裁判上一罪之犯罪事實者；第 7款法院認應諭知免刑
    或免訴、不受理者情形之一，及違反同條第 2項「法院應於
    協商合意範圍內為判決；法院為協商判決所科之刑，以宣告
    緩刑或 2年以下有期徒刑、拘役或罰金為限」之規定者外，
    不得上訴。
五、如不服本判決，應於收受判決後10日內向本院提出上訴書狀
    ，並應敘述具體理由；其未敘述上訴理由者，應於上訴期間
    屆滿後20日內向本院補提理由書（均須按他造當事人之人數
    附繕本）「切勿逕送上級法院」。
中    華    民    國    99    年    2     月    26    日
                          書記官  黃舜民
                          法  官  張恩賜
以上正本證明與原本無異。
                          書記官  黃舜民
中    華    民    國    99    年    2     月    26    日

司法院資訊處製作；財團法人民間司法改革基金會備份。
